臺灣高等法院臺南分院刑事判決　　　　100年度上易字第655號
上　訴　人
即　被　告　陳春芳
上列上訴人因違反毒品危害防制條例案件，不服臺灣臺南地方法
院100年度易字第943號中華民國100年9月22日第一審判決（起訴
案號：臺灣臺南地方法院檢察署100 年度毒偵字第159、369號）
，提起上訴，本院判決如下：
    主  文
上訴駁回。
    理  由
一、按刑事訴訟法第361條、第367條規定，不服地方法院之第一
    審判決而提起上訴者，應提出上訴書狀，並敘述具體理由，
    為上訴必備之程式；其所提出之書狀未敘述上訴理由，或僅
    曾以言詞陳述上訴理由者，均應於上訴期間屆滿後20日內補
    提理由書於第一審法院。第一審法院經形式審查，認逾期未
    補提上訴理由者，應定期間先命補正；逾期未補正者，為上
    訴不合法律上之程式，應以裁定駁回。倘已提出上訴理由，
    但所提非屬具體理由者，則由第二審法院以上訴不合法律上
    之程式，判決駁回。而所謂具體理由，必係依據卷內既有訴
    訟資料或提出新事證，指摘或表明第一審判決有何採證認事
    、用法或量刑等足以影響判決本旨之不當或違法，而構成應
    予撤銷之具體事由，始克當之（例如：依憑證據法則具體指
    出所採證據何以不具證據能力，或依憑卷證資料，明確指出
    所為證據證明力之判斷如何違背經驗、論理法則）；倘僅泛
    言原判決認定事實錯誤、違背法令、量刑失之過重或輕縱，
    而未依上揭意旨指出具體事由，或形式上雖已指出具體事由
    ，然該事由縱使屬實，亦不足以認為原判決有何不當或違法
    者（例如：對不具有調查必要性之證據，法院未依聲請調查
    亦未說明理由，或援用證據不當，但除去該證據仍應為同一
    事實之認定），俾與第二審上訴制度在請求第二審法院撤銷
    、變更第一審不當或違法之判決，以實現個案救濟之立法目
    的相契合，並節制濫行上訴（最高法院97年度台上字第892
    號判決參照）。
二、本件上訴意旨略以：上訴人對於法院判決並無意見，然因上
    訴人以前連續服用美沙冬，且上訴人母親已有年紀，上訴人
    深具悔意，懇請再給一次機會，裁定上訴人施用美沙冬治療
    ，否則此次入監服刑，恐家人皆不理會上訴人，將致上訴人
    不知該怎麼辦。另上訴人不明瞭為何上訴人的老闆喝酒毆打
    上訴人，上訴人告訴其傷害罪的案件，未有偵審程序進行，
    且毒品來源為上訴人老闆所販賣卻沒事，上訴人深覺冤枉。
    再者，上訴人因車禍致受有腳骨骨折，需要靜養，爰請審酌
    云云。
三、經查：
  (一)本件被告雖已敘述上訴理由，但其上訴理由，僅泛以(一)被告
    以前連續服用美沙冬治療及(二)上訴人母親已有年紀，上訴人
    因車禍致受有腳骨骨折，需要靜養云云。惟查：
  1.原審判決對於被告之犯罪事實係依被告於原審審理程序中之
    認罪陳述，已於事實及理由欄，說明被告罪刑成立之理由，
    且因審酌被告係累犯，分別量處如原判決主文所示之刑（二
    次施用第二級毒品，各處有期徒刑四月），並分別諭知如易
    科罰金之折算標準，暨定其應執行刑六月與諭知如易科罰金
    之折算標準，經核並無不當。
  2.本件上訴理由所稱：(一)被告以前連續服用美沙冬治療及(二)上
    訴人母親已有年紀，上訴人因車禍致受有腳骨骨折，需要靜
    養云云，指摘原審量刑過重之判決不當。然上揭被告上訴理
    由並未指摘原判決有何違法而構成應予撤銷之具體事由。是
    被告之上訴顯無具體理由而不合於上訴之法定要件。
  3.上訴人另以：伊之老闆喝酒毆打伊，伊告其傷害罪的案件，
    未有偵審程序進行，且毒品來源為其所販賣卻沒事云云，因
    所指稱係另案之事實，要與本案無關，上訴人執為上訴之憑
    據，要難認有何具體理由。
  (二)揆諸首開最高法院判決意旨，上訴人之上訴顯未依據卷內既
    有訴訟資料或提出新事證，具體指摘或表明第一審判決有何
    認事採證不當或違法之事由，徒以上開理由指稱原判決不當
    ，揆諸前開說明，其上訴理由，自難謂係具體理由。是上訴
    人即被告之上訴顯不合法律上之程式，爰依刑事訴訟法第36
    7條前段之規定，駁回其上訴，並不經言詞辯論為之。
四、據上論斷，應依刑事訴訟法第367條前段、第372條，判決如
    主文。
中    華    民    國   100    年    11    月    21    日
                  刑事第六庭    審判長法  官  董武全
                                      法  官  林英志
                                      法  官  孫玉文
以上正本證明與原本無異。
不得上訴。
                                      書記官  王薇潔
中    華    民    國   100    年    11    月    21    日